臺灣臺南地方法院刑事判決
110年度原訴字第1號
公  訴  人  臺灣臺南地方檢察署檢察官
被      告  黃勢翔


選任辯護人  彭大勇律師
            林士龍律師
            郭栢浚律師
上列被告黃勢翔因妨害秩序案件，經檢察官提起公訴（109年度
少連偵字第115號），被告黃勢翔於準備程序中就被訴事實為有
罪之陳述，經本院合議庭裁定就被告黃勢翔部分由受命法官獨任
進行簡式審判程序後，本院判決如下：
    主  文
寅○○共同犯聚眾施強暴助勢罪，處有期徒刑貳月，如易科罰金，
以新臺幣壹仟元折算壹日。緩刑貳年，並應於判決確定後貳年內
向檢察官所指定之政府機關、政府機構、行政法人、社區或其他
符合公益目的之機構或團體提供肆拾小時之義務勞務，及接受法
治教育課程貳場次，緩刑期間付保護管束。
    事實及理由
一、犯罪事實：甲○○（已先行審結）與辛○○係朋友，緣辛○○與其
    女友吵架，甲○○卻向外宣稱其女友可能跟人跑了云云，辛○○
    即因此心生不滿，後雙方於民國109年5月7日21時許，在臺
    南市○○區○○路某處巧遇，辛○○即夥同友人庚○○向前質問甲○○
    ，渠等因而發生口角並互嗆，甲○○旋透過臉書Messenger通
    訊軟體與辛○○相約於翌（8）日1時許，在臺南市○○區○○○國
    民小學前談判，甲○○於同（7）日23時許，即以上揭網路通訊
    軟體發送訊息予戊○○、己○○（已先行審結）、少年王○○（16
    歲，另案由臺灣臺南地方法院少年法庭為不付審理，應予告
    誡裁定）、壬○○（另行審結）、寅○○及癸○○（已先行審結）
    等人，央請渠等另糾眾到場助勢參與談判，得知甲○○糾眾助
    勢訊息之戊○○即騎乘車牌號碼000-0000號普通重型機車、己○○騎乘車牌號碼000-000號普通重型機車搭載甲○○、少年王○○騎乘車牌號碼000-000號普通重型機車，並邀約少年蔡○○（
    17歲，另案由臺灣臺南地方法院少年法庭為不付審理，應予
    告誡裁定）騎乘車牌號碼000-0000號普通重型機車搭載少年
    蔡○○（17歲，另案由臺灣臺南地方法院少年法庭為不付審理
    ，應予告誡裁定），少年邱○○（17歲，另案由臺灣臺南地方
    法院少年法庭為不付審理，應予告誡裁定）騎乘車牌號碼000
    -000號普通重型機車搭載少年嚴○○（15歲，另案由臺灣臺南
    地方法院少年法庭為不付審理，應予告誡裁定），少年鍾○○
    （16歲，另案由臺灣臺南地方法院少年法庭為訓誡裁定）騎
    乘車牌號碼000-000號普通重型機車搭載少年黃○○（16歲，
    另案由臺灣臺南地方法院少年法庭為不付審理，應予告誡裁
    定）、壬○○騎乘車牌號碼000-000號普通重型機車搭載少年
    林○○（15歲，另案由臺灣臺南地方法院少年法庭為不付審理
    ，應予告誡裁定），並邀約卯○○（另行審結）騎乘車牌號碼
    000-000號普通重型機車，辰○○（另行審結）騎乘車牌號碼0
    00-000號普通重型機車搭載少年李○○（14歲，另案由臺灣臺
    南地方法院少年法庭為不付審理，應予告誡裁定）、寅○○則
    邀約丁○○（另行審結）駕駛車牌號碼000-0000號自用小客車
    搭載、癸○○則駕駛車牌號碼0000-00號自小客車先至臺南市○○區○○路附近之十三聖王殿搭載乙○○、子○○及丑○○（已先行
    審結），並將甲○○所提供之棍棒置於車內，另少年王○○（16
    歲，另由臺灣臺南地方法院少年法庭為訓誡裁定）因回家途
    中遇見甲○○而獲邀騎乘車牌號碼000-0000號普通重型機車跟
    隨，渠等22人到達談判現場助勢聚眾鬥毆期間，因辛○○及其
    友人未赴約又遭巡邏員警發現後予以驅趕而離開現場。嗣甲○○及到場助勢鬥毆之人得知辛○○及其友人躲藏在臺南市○○區
    ○○路000號大浦鐵板燒店內後，隨即於翌（8）日1時49分許
    ，前往上址大浦鐵板燒店（前往途中改由少年王○○騎乘000-
    0000號普通重型機車搭載戊○○，而將其所騎機車停放在臺南
    市○○區○○路000號），詎甲○○、戊○○、己○○、少年王○○、壬○○、寅○○及癸○○之上揭友人等22人均明知該處為公共場所，
    於該處群聚三人以上發生衝突，顯會造成公眾或他人恐懼不
    安，竟仍不違渠等本意，共同基於在公共場所聚集三人以上
    在場助勢、下手施強暴脅迫及傷害之犯意聯絡，由癸○○、丑○○
    、乙○○、子○○等四人分別手持棍棒，甲○○與少年王○○手持安
    全帽，己○○持大鎖等物與戊○○徒手毆打及叫囂怒罵，即以上
    揭方式下手施強暴脅迫，寅○○與其他人則在一旁圍觀助勢，
    致辛○○及庚○○心生畏懼，辛○○持鐵板燒店內所使用之刀子在
    店門口對峙後丟棄逃逸，復遭甲○○等9人追擊歐打，庚○○因
    而受有頭部撕裂傷共10公分、雙上肢鈍挫傷之傷害（業經庚○○撤回告訴，另為不起訴處分），辛○○亦受有傷害（受傷部
    分，未據告訴）。嗣警獲報到場處理，旋將辛○○、庚○○送醫
    救治，後調閱監視器錄影拍攝畫面，而循線查悉上情。案經
    臺南市政府警察局歸仁分局報告臺灣臺南地方檢察署檢察官
    偵查起訴。
二、本件被告寅○○所犯均係死刑、無期徒刑、最輕本刑為3年以
    上有期徒刑以外之罪，其於準備程序中就被訴事實為有罪之
    陳述，經法官告知簡式審判程序之旨，並聽取公訴人、被告
    及辯護人之意見後，認宜為簡式審判程序，依刑事訴訟法第
    273條之1第1項規定，裁定進行簡式審判程序加以審理，則
    依據刑事訴訟法第273條之2、同法第159條第2項之規定，不
    適用傳聞法則有關限制證據能力之相關規定；並得依同法第
    310條之2之準用同法第454條之規定製作略式判決書（僅記
    載「證據名稱」），合先敘明。
三、上揭犯罪事實，有下列證據可資佐證：
  ㈠被告寅○○於警詢、偵訊及本院準備程序中之自白。
　㈡共同被告甲○○、丁○○、己○○、卯○○、壬○○、辰○○、戊○○、丑○○、子○○、乙○○、癸○○於警詢及偵查中之供述
　㈢證人即被害人辛○○、庚○○於警詢及偵查中之指述。
　㈣證人即少年王○○、王○○、李○○於警詢及偵查中之陳述、證人
    即少年林○○、蔡○○、蔡○○、邱○○、嚴○○、鍾○○及黃○○於警詢
    中之陳述。
　㈤卷附國立成功大學醫學院附設醫院109年5月8日中文診斷證明
    書、臉書Messenger通訊軟體對話紀錄擷圖畫面、大浦鐵板
    燒店門口監視器錄影拍攝畫面擷圖。
四、論罪科刑
　㈠核被告寅○○所為，係犯刑法第150條第1項前段在公共場所聚
    集三人以上施強暴在場助勢罪。本案少年王○○與其他被告所
    犯係刑法第150條第1項後段在公共場所聚集三人以上施強暴
    脅迫下手實施強暴脅迫罪，被告寅○○所所犯係犯刑法第150
    條第1項前段在公共場所聚集三人以上施強暴在場助勢罪，
    與少年所犯罪名不同，自無成立共犯之餘地，即無依兒童及
    少年福利與權益保障法第112條第1項前段之規定加重其刑之
    適用。爰審酌共同被告甲○○因細故與告訴人辛○○發生爭執，
    不思理性解決，竟邀約談判鬥毆，被告寅○○受共同被告甲○○
    直接邀約到場，不思規勸其友人甲○○妥善處理，竟受邀集後
    公然聚眾，在被告甲○○、己○○、丑○○、子○○、乙○○、癸○○等
    人與少年王○○對被害人施以強暴行為時在場助勢，致庚○○因
    而受有頭部撕裂傷共10公分、雙上肢鈍挫傷之傷害，辛○○亦
    受有傷害，所為均實值非難，惟念及被告寅○○犯後坦承犯行
    ，犯後態度尚可，兼衡被告參與本件犯行為僅屬在場助勢之
    角色，被害人所受傷勢不大，被告自陳教育程度為高職畢業
    ，未婚，目前從事建築業的泥作工人，每月薪資約58000元
    ，目前跟女朋友同住，暨被告本件犯罪情節、動機、手段等
    一切情狀，量處如主文所示之刑，並諭知易科罰金之折算標
    準。
　㈡查被告寅○○先前未曾受任何罪刑之宣告，有被告之臺灣高等
    法院被告前案紀錄表各1份在卷可按。被告寅○○於本案係因
    一時偶發事件，基於錯誤的情義相挺，思慮不周，致罹刑典
    ，而被害人辛○○、庚○○均撤回對被告之刑事告訴，嗣被害人
    辛○○於本院審理時亦表明希望能對本案被告等人從輕量刑，
    也同意給予本案被告等人緩刑宣告等語，本院因認被告寅○○
    經此偵審程序之進行及罪刑宣告之教訓後，當知警惕，應無
    再犯之虞，因認其所宣告之刑，俱以暫不執行為適當，爰均
    併予宣告緩刑2年，以勵自新。惟本院為確保被告寅○○記取
    教訓，嗣後能確實恪遵法令規定並警惕自身行止，認宜以命
    其履行一定之負擔，爰依刑法第74條第2項第5款及第8款規
    定，命被告寅○○應向執行機關指定之政府機關、政府機構、
    行政法人、社區或其他符合公益目的之機構或團體，個別提
    供40小時之義務勞務，並於緩刑期間內接受2場次之法治教
    育，另依刑法第93條第1項第2款諭知緩刑期間付保護管束，
    以啟自新，以維法治，兼收預防其再度犯罪之效。
據上論斷，應依刑事訴訟法第299條第1項前段、第273條之1第1
項、第310條之2，刑法第150條第1項前段、第41條第1項前段、
第74條第1項第1款、第2項第5款、第8款、第93條第1項第2款，
判決如主文。
本案經檢察官彭盛智提起公訴，檢察官丙○○到庭執行職務。
中　　華　　民　　國　　111 　年　　4 　　月　　14　　日
　　　　　　　　　刑事第六庭    法　官　鄭銘仁
以上正本證明與原本無異。
如不服本判決應於收受本判後20日內向本院提出上訴書狀，並應
敘述具體理由。其未敘述上訴理由者，應於上訴期間屆滿後20日
內向本院補提理由書狀（均須按他造當事人之人數附繕本）「切
勿逕送上級法院」。
  　　　　　　　　　　　　　　　書記官　陳姝妤
中　　華　　民　　國　　111 　年　　4 　　月　　18　　日
附錄本案論罪科刑法條：
中華民國刑法第150條
在公共場所或公眾得出入之場所聚集三人以上，施強暴脅迫者，
在場助勢之人，處1年以下有期徒刑、拘役或10萬元以下罰金；
首謀及下手實施者，處6月以上5年以下有期徒刑。
犯前項之罪，而有下列情形之一者，得加重其刑至二分之一：
一、意圖供行使之用而攜帶兇器或其他危險物品犯之。
二、因而致生公眾或交通往來之危險。